臺灣臺南地方法院新市簡易庭裁定
111年度新秩字第25號
移送機關    臺南市政府警察局永康分局
被移送人    顏妙津


上列被移送人因違反社會秩序維護法案件，經移送機關以民國11
1年7月21日南市警永偵字第1110421774號移送書移送審理，本院
裁定如下：
    主 　　 文
顏妙津藉端滋擾住戶，處罰鍰新臺幣貳仟元。
    事實及理由
一、被移送人顏妙津於民國111年5月5日11時57分許、同年6月30
    日17時34分許及同年7月14日13時許，分別至被害人顏昱哲
    位在臺南市○○區○○街00號4樓之2住處（下稱系爭房屋）門口
    ，無故長按電鈴或對被害人之配偶講述無意義之話語，而以
    此方式藉端滋擾住戶。
二、訊據被移送人固坦認有於111年7月14日13時許，至系爭房屋
    按門鈴，惟辯稱：會按系爭房屋的門鈴是因為系爭房屋內會
    發出打麻將跟拍桌子的聲音，所以伊只是要去按門鈴提醒而
    已，至於111年5月5日11時57分許、同年6月30日17時34分許
    ，則只是遇到系爭房屋的住戶，善意提醒有噪音產生，請控
    制音量云云。經查：
　㈠上開事實，業據證人即被害人顏昱哲於警詢時證述明確（見
    本院卷第7頁至第9頁），並有監視器翻拍照片在卷可稽（見
    本院卷第27頁至第33頁），就此部分事實，首堪認定。
　㈡按社會秩序維護法第68條第2款所謂之「藉端滋擾」，係指行
    為人有滋擾場所之本意，以言語、行動等方式，藉特定事端
    擴大發揮，踰越該事端在一般社會大眾觀念中所容許之合理
    範圍，而擾及場所之安寧秩序致難以維持或回復者而言。被
    移送人固辯稱被移送之行為，均係因被害人於系爭房屋內先
    製造噪音，伊為善意提醒所致云云，惟稽之證人即被移送人
    之配偶黃文泰於警詢之證述：被害人曾傳LINE訊息向伊表示
    被移送人又狂按系爭房屋之門鈴，所以知悉此事，但伊從未
    聽聞被移送人所描述打麻將之噪音等語明確（見本院卷第11
    頁至第12頁），足認既無證據顯示系爭房屋確實有製造噪音
    之情事，惟被移送人無故以長按電鈴或對被害人之配偶講述
    無意義話語之行為，已造成系爭房屋住戶之心裡不適與不安
    ，有害於住戶之居住安寧，且已逾越一般社會大眾觀念中容
    許之合理範圍，而擾及該場所之安寧秩序，顯見被移送人所
    為確已該當社會秩序維護法第68條第2款藉端滋擾住戶之行
    為無訛。
三、藉端滋擾住戶、工廠、公司行號、公共場所或公眾得出入之
    場所者，處3日以下拘留或新臺幣12,000元以下罰鍰，社會
    秩序維護法第68條第2款定有明文。核被移送人所為，係違
    反社會秩序維護法第68條第2款之藉端滋擾住戶之規定。爰
    審酌被移送人教育程度為高職畢業、目前為家管及小康之家
    庭經濟狀況（見本院卷第3頁「受詢問人」欄）及違犯情節
    等一切情狀，量處如主文所示之罰鍰。
四、依社會秩序維護法第45條第1項、第68條第2款，裁定如主文
    。
中　　華　　民　　國　　111 　年　　10　　月　　18　　日
　　　　　　　　　臺灣臺南地方法院新市簡易庭
                                  法　官  施志遠
以上正本係照原本作成。
如不服本裁定，得於裁定書送達之翌日起5日內，以書狀敘述理
由，向本庭提起抗告。 
中　　華　　民　　國　　111 　年　　10　　月　　18　　日
                                  書記官  黃心瑋